【裁判字號】    96,交聲,1240
【裁判日期】    970320
【裁判案由】    違反道路交通管理處罰條例聲明異議
【裁判全文】
臺灣士林地方法院交通事件裁定        96年度交聲字第1240號
原處分機關  台北市交通事件裁決所
異  議  人
即受處分人  甲○○
上列受處分人因違反道路交通管理處罰條例案件，對於台北市交
通事件裁決所於民國96年8 月29日所為之裁決（北市裁二字第裁
22-CG0000000號），聲明異議，本院裁定如下：
    主  文
異議駁回。
    理  由
一原處分意旨略以：異議人即受處分人甲○○於民國96年7 月1
  日13時17分，駕駛車號AF-0318 號自小客車，行經台北縣中和
  市281 號圓通匝道口時跨越槽化線，為警拍照逕行舉發在案，
  裁決機關因認異議人有「不遵守道路交通標線之指示」之違規
  行為，而於96年8 月29日以北市裁二字第裁22-CG0000000 號
  裁決書，依道路交通管理處罰條例第60條第2 項第3 款規定，
  裁處異議人罰鍰新台幣900 元。
二異議意旨略以：異議人車輛緩慢經過槽化線，不認為違規行駛
  ，為此聲明異議。
三按道路交通標誌標線號誌設置規則第171 條規定，槽化線，用
  以引導車輛駕駛人循指示之路線行駛，並禁止跨越。又汽車駕
  駛人，駕駛汽車有不遵守道路交通標誌、標線、號誌之指示，
  處新台幣900 元以上1,800 元以下罰鍰，道路交通管理處罰條
  例第60條第2 項第3 款定有明文。又小型車駕駛人有不遵守道
  路交通標線之指示，期限內繳納或到案聽候裁決者處900 元罰
  鍰，此違反道路交通管理事件統一裁罰標準表亦有明文。
四查異議人所有車號AF-0318 號自小客車於96年7 月1 日13時17
  分，行經前開違規地點時跨越槽化線乙情，為異議人自承不諱
  ，並有採證照片2 幀附卷可稽，堪認異議人前揭車輛確有跨越
  槽化線無訛。再按司法院大法官會議釋字第275 號解釋認「人
  民違反法律上之義務而應受行政罰之行為，法律無特別規定時
  ，雖不以出於故意為必要，仍須以過失為其責任條件。但應受
  行政罰之行為，僅須違反禁止規定或作為義務，而不以發生損
  害或危險為其要件者，推定為有過失，於行為人不能舉證證明
  自己無過失時，即應受處罰。」，是以行為人僅需單純有違反
  法律所明定之禁止或作為義務者，又不能舉證證明自己無過失
  時，即應受處罰。查異議人有駕車跨越槽化線之行為至臻明確
  ，其並未舉證證明其上開違規行為並無過失，依前開解釋，異
  議人自難免責，異議人辯稱：其係駕車緩慢通過槽化線，非違
  規云云，顯難採信。
五綜據上述，堪認異議人確有原裁決機關認定之違規情事，原處
  分機關援引上開道路交通管理處罰條例及違反道路交通管理事
  件統一裁罰基準表之規定，審酌異議人違規行為之具體情節，
  諭知裁處罰鍰新臺幣900 元，核無不當。異議人之異議無理由
  ，應予駁回。
六據上論斷，應依道路交通案件處理辦法第19條，裁定如主文。
中    華    民    國    97    年    3     月    20    日
                  交通法庭    法  官      江翠萍
以上正本證明與原本無異。
如不服本裁定應於送達後5日內向本院提出抗告狀。
                              書記官      陳慧玲
中    華    民    國    97    年    3     月    20    日


司法院資訊處製作；財團法人民間司法改革基金會備份。
